# 企业是否可持续经营

提问人：Bestronger 时间：2020-05-23 10:24:00
企业最近几年没有发生经营业务，只是一些零星的银行利息收入以及手续费，哪位老师晓得这样的企业有哪些经营风险？

回答人：chenyiwei
这种情况是所谓“休眠公司”（dormant company）。一般情况下，如果对外负债已经清零，不会有外部债权人提出要求其清算。但要关注《公司法》关于“公司成立后无正当理由超过六个月未开业的，或者开业后自行停业连续六个月以上的，可以由公司登记机关吊销营业执照”的规定对其法人资格存续的影响。